【裁判字號】    98,聲,66
【裁判日期】    980414
【裁判案由】    聲請解散
【裁判全文】
臺灣臺中地方法院民事裁定  98年度聲字第66號
聲  請  人  甲○○
相  對  人  臺灣毫喨科技股份有限公司
法定代理人  甲○○
上列聲請人聲請公司解散事件，本院裁定如下：
    主  文
臺灣毫喨科技股份有限公司應予解散。
聲請程序費用新臺幣壹仟元由相對人負擔。
    理  由
一、按公司之經營，有顯著困難或重大損害時，法院得據股東之
    聲請，於徵詢主管機關及目的事業中央主管機關意見，並通
    知公司提出答辯後，裁定解散。又公司裁定解散事件，法院
    為裁定前，應訊問利害關係人。公司法第１１條第１項、非
    訟事件法第１７２條第２項分別定有明文。
二、聲請意旨略以：相對人公司資本額為新臺幣（下同）１１８
    ０萬元，分為１１８００股，每股為１０００元，股東有甲
    ○○、乙○○及丙○○三人，聲請人甲○○持有相對人公司
    股份為２５００股，合於公司法第１１條第２項之規定。緣
    相對人之監察人丙○○同為相對人公司之股東，因故向相對
    人董事長甲○○執行假扣押，顯見相對人公司監察人丙○○
    與其他股東有嚴重芥蒂，又相對人公司因銀行緊抽銀根，造
    成支票退票，使業務無法推展，因而虧損連連。相對人公司
    乃召開臨時股東會會議，欲討論解散事宜，詎股東丙○○拒
    絕出席，亦未表示同意解散。惟相對人公司確已暫停營業久
    矣，原先之業務及設備，亦由臺灣旋流科技股份有限公司承
    接，已無繼續營業之可能，且因接連跳票至票信不良，被列
    拒絕往來戶，為避免公司虧損擴大，爰依公司法第１１條及
    非訟事件法第８２條規定，聲請法院裁定解散相對人公司，
    並提出相對人公司基本資料、本院９７年５月２２日中院彥
    民執９７民執全申字第１７４１號執行命令、拒絕往來支票
    、相對人公司９７年度第１次股東臨時會議事錄等件為證。
三、經查：(一)相對人公司資本額為１１８０萬元，分為１１８０
    ０股，每股為１０００元，聲請人甲○○為相對人公司股東
    ，持有相對人公司股份２５００股，有相對人公司基本資料
    在卷可證，堪認聲請人繼續６個月以上持有相對人公司已發
    行股份總數１０％以上股份，其聲請合於公司法第１１條第
    ２項之規定。(二)本院經徵詢相對人公司之主管機關經濟部中
    部辦公室意見，經濟部中部辦公室答覆本院意見為：本案經
    派員實地訪查該公司，該公司已退租，辦公室設備亦已搬離
    一空，業務已完全停頓，據聲請人陳述：「公司生財器具已
    處分，按比例分配予債權人，董事會成員無經營意願，股東
    會無法做成解散決議，公司成員於經營理念無法取得一致的
    共識，已造成業務停擺，無法繼續營業。」等語，有經濟部
    ９８年３月６日經授中字第０９８３１８４５６７０號函及
    所附之訪查紀錄、相對人公司最近３年營利事業所得稅結算
    申報書、資產負債表、營業狀況報告書及最近六個月營業稅
    申報書在卷可稽。(三)本院經通知相對人提出答辯，相對人答
    辯意旨略以：今本公司確實已暫停營業，原先之業務及設備
    亦由臺灣旋流科技股份有限公司所承接，本公司已無繼續營
    業之可能。又因接連跳票致票信不良，已被列為拒絕往來戶
    ，現今商業社會中貨款往來絕大都委由銀行支付，本公司既
    已被列為拒絕往來戶，實難以繼續從業等語。(四)本院復依非
    訟事件法第１７２條第２項之規定，命相對人公司股東到場
    陳述意見，或具狀表示意見，股東丙○○於９８年４年３日
    具狀陳報其為相對人公司之監察人，目前鈞院選任檢查人，
    查核相對人公司之會計帳目表冊，檢查人於９８年３月２６
    日前往查核，惟相對人公司之法定代理人甲○○未配合查核
    ，檢查人擬於９８年４月８日再前往查核，基於相對人公司
    之股東權益，敬請鈞院在相對人公司尚未依法提出會計帳目
    表冊以供檢查人查核前，暫不予裁相對人公司之解散，以維
    權益等語。股東鄭玉華、乙○○則同意相對人公司解散。綜
    核上情，本件相對人公司股東就公司是否應予解散固各有立
    場，惟就相對人公司已連續虧損數年、並已停業多時則均無
    爭執，並經經濟部中部辦公室查訪屬實，相對人公司復迄無
    具體之復業計畫，則相對人公司之經營顯已有重大困難，故
    認聲請人聲請裁定解散相對人公司，核無不合，應予准許。
四、依非訟事件法第２１條第２項、第２４條、民事訴訟法７８
    條，裁定如主文。
中    華    民    國    98    年    4     月    14    日
                  民事第一庭    法  官  劉正中
以上為正本係照原本作成。
如不服本裁定，應於送達後10日內向本院提出抗告狀，並繳納抗
告裁判費新臺幣1000元。
中    華    民    國    98    年    4     月    14    日
                                書記官  林素珍


司法院資訊處製作；財團法人民間司法改革基金會備份。
